es: Especies de dinosaurios incluidas: Alosaurio; Anquilosaurio; Apatosaurio/Brontosaurio; Braquiosaurio; Ceratópsido (genérico); Dilofosaurio; Hadrosaurio (genérico); Iguanodonte; Especies mixtas (surtido); Paquicefalosaurio; Parasaurolofo; Pteranodon (pterosaurio); Saurópodo (genérico); Espinosaurio; Estegosaurio; Terópodo (genérico); Triceratops; Tiranosaurio rex (T. rex); Velociraptor; Otro
ru: Виды динозавров в наборе: Аллозавр; Анкилозавр; Апатозавр/бронтозавр; Брахиозавр; Цератопс (без уточнения); Дилофозавр; Гадрозавр (без уточнения); Игуанодон; Разные виды (в ассортименте); Пахицефалозавр; Паразауролоф; Птеранодон (птерозавр); Завропод (без уточнения); Спинозавр; Стегозавр; Теропод (без уточнения); Трицератопс; Тираннозавр рекс (T. rex); Велоцираптор; Другое
sl-SI: Vključene vrste dinozavrov: Alozaver; Ankilozaver; Apatozaver/Brontozaver; Brahiozaver; Ceratops (splošno); Dilofozaver; Hadrozaver (splošno); Iguanodon; Mešane vrste (izbor); Pahicefalozaver; Parazavrolof; Pteranodon (pterozavri); Zavropod (splošno); Spinozaver; Stegozaver; Terapod (splošno); Triceratops; Tiranozaver (T. rex); Velociraptor; Drugo
tr: Dâhil olan dinozor türleri: Allosaurus; Ankylosaurus; Apatosaurus/Brontosaurus; Brachiosaurus; Seratopsiya (genel); Dilophosaurus; Hadrozor (genel); Iguanodon; Karışık türler; Pachycephalosaurus; Parasaurolophus; Pteranodon (pterozor); Sauropod (genel); Spinosaurus; Stegosaurus; Theropod (genel); Triceratops; Tyrannosaurus rex (T. rex); Velociraptor; Diğer
sv: Dinosauriearter ingår: Allosaurus; Ankylosaurus; Apatosaurus/brontosaurus; Brachiosaurus; Ceratopsier (generisk); Dilophosaurus; Hadrosaurie (generisk); Iguanodon; Blandade arter (sortiment); Pachycephalosaurus; Parasaurolophus; Pteranodon (flygödla); Sauropod (generisk); Spinosaurus; Stegosaurus; Theropod (generisk); Triceratops; Tyrannosaurus rex (T. rex); Velociraptor; Övrigt
ja: 含まれる恐竜の種: アロサウルス; アンキロサウルス; アパトサウルス/ブロントサウルス; ブラキオサウルス; 角竜類 (総称); ディロフォサウルス; ハドロサウルス科 (総称); イグアノドン; 複数種 (詰め合わせ); パキケファロサウルス; パラサウロロフス; プテラノドン (翼竜); 竜脚類 (総称); スピノサウルス; ステゴサウルス; 獣脚類 (総称); トリケラトプス; ティラノサウルス・レックス (T. rex); ヴェロキラプトル; その他
pt-PT: Espécies de dinossauros incluídas: Alossauro; Anquilossauro; Apatossauro/Brontossauro; Braquiossauro; Ceratopsídeo (genérico); Dilofossauro; Hadrossauro (genérico); Iguanodonte; Espécies mistas (sortido); Paquicefalossauro; Parassaurolofo; Pteranodonte (pterossauro); Saurópode (genérico); Espinossauro; Estegossauro; Terópode (genérico); Tricerátops; Tiranossauro rex (T. rex); Velociraptor; Outro
it: Specie di dinosauri incluse: Allosauro; Anchilosauro; Apatosauro/Brontosauro; Brachiosauro; Ceratopside (generico); Dilofosauro; Adrosauro (generico); Iguanodonte; Specie miste (assortimento); Pachicefalosauro; Parasaurolofo; Pteranodonte (pterosauro); Sauropode (generico); Spinosauro; Stegosauro; Teropode (generico); Triceratopo; Tirannosauro (T. rex); Velociraptor; Altro
fi: Sisältyvät dinosauruslajit: Allosaurus; Ankylosaurus; Apatosaurus/Brontosaurus; Brachiosaurus; Ceratopsia (yleinen); Dilophosaurus; Hadrosaurus (yleinen); Iguanodon; Eri lajeja (lajitelma); Pachycephalosaurus; Parasaurolophus; Pteranodon (lentolisko); Sauropodi (yleinen); Spinosaurus; Stegosaurus; Theropodi (yleinen); Triceratops; Tyrannosaurus rex (T. rex); Velociraptor; Muu
nb: Dinosaurarter inkludert: Allosaurus; Ankylosaurus; Apatosaurus/Brontosaurus; Brachiosaurus; Ceratops (generisk); Dilophosaurus; Hadrosaur (generisk); Iguanodon; Blandede arter (sortiment); Pachycephalosaurus; Parasaurolophus; Pteranodon (pterosaur); Sauropod (generisk); Spinosaurus; Stegosaurus; Theropod (generisk); Triceratops; Tyrannosaurus rex (T. rex); Velociraptor; Annet
lt-LT: Įtrauktos dinozaurų rūšys: Alozauras; Ankilozauras; Apatozauras / brontozauras; Brachiozauras; Ceratopsas (bendrasis); Dilofozauras; Hadrozauras (bendrasis); Iguanodonas; Įvairios rūšys (asortimentas); Pachicefalozauras; Parazaurolofas; Pteranodonas (pterozauras); Zauropodas (bendrasis); Spinozauras; Stegozauras; Teropodas (bendrasis); Triceratopsas; Tiranozauras Reksas (T-Rex); Velociraptorius; Kita
el: Περιλαμβάνονται είδη δεινοσαύρων: Αλλόσαυρος; Αγκυλόσαυρος; Απατόσαυρος/Βροντόσαυρος; Βραχιόσαυρος; Κερατόψιο (γενικά); Διλοφόσαυρος; Αδρόσαυρος (γενικά); Ιγκουανόδοντας; Διάφορα είδη (συλλογή); Παχυκεφαλόσαυρος; Παρασαυρόλοφος; Πτερανόδοντας (πτερόσαυρος); Σαυρόποδο (γενικά); Σπινόσαυρος; Στεγόσαυρος; Θηριόποδο (γενικά); Τρικεράτωψ; Τυραννόσαυρος ρεξ (T. rex); Βελοσιράπτορας; Άλλο
ko: 포함된 공룡 종: 알로사우루스; 안킬로사우루스; 아파토사우루스/브론토사우루스; 브라키오사우루스; 각룡류(일반); 딜로포사우루스; 하드로사우루스류(일반); 이구아노돈; 혼합 종(어소트먼트); 파키케팔로사우루스; 파라사우롤로푸스; 프테라노돈(익룡); 용각류(일반); 스피노사우루스; 스테고사우루스; 수각류(일반); 트리케라톱스; 티라노사우루스 렉스(T. rex); 벨로시랩터; 기타
pl: Gatunki dinozaurów w zestawie: Allozaur; Ankylozaur; Apatozaur/brontozaur; Brachiozaur; Ceratopsy (ogólnie); Dilofozaur; Hadrozaury (ogólnie); Iguanodon; Różne gatunki (zestaw); Pachycefalozaur; Parazaurolof; Pteranodon (pterozaur); Zauropody (ogólnie); Spinozaur; Stegozaur; Teropody (ogólnie); Triceratops; Tyranozaur (T. rex); Welociraptor; Inne
hu: Dinoszauruszfajok mellékelve: Allosaurus; Ankylosaurus; Apatosaurus/Brontosaurus; Brachiosaurus; Ceratopsia (általános); Dilophosaurus; Hadrosauridae (általános); Iguanodon; Vegyes fajok (készlet); Pachycephalosaurus; Parasaurolophus; Pteranodon (Pteroszaurusz); Sauropoda (általános); Spinosaurus; Stegosaurus; Theropoda (általános); Triceratops; Tyrannosaurus rex (T. rex); Velociraptor; Egyéb
pt-BR: Espécies de dinossauros incluídas: Alossauro; Anquilossauro; Apatossauro/Brontossauro; Braquiossauro; Ceratopsiano (genérico); Dilofossauro; Hadrossauro (genérico); Iguanodonte; Espécies mistas (variedade); Paquicefalossauro; Parassaurolofo; Pteranodonte (pterossauro); Saurópode (genérico); Espinossauro; Estegossauro; Terópode (genérico); Triceratops; Tiranossauro rex (T. rex); Velociraptor; Outro
zh-TW: 內含恐龍物種: 異特龍; 甲龍; 迷惑龍/雷龍; 腕龍; 角龍類 (一般); 雙脊龍; 鴨嘴龍類 (一般); 禽龍; 混合物種 (綜合); 厚頭龍; 副櫛龍; 無齒翼龍 (翼龍); 蜥腳類 (通用); 棘龍; 劍龍; 獸腳類 (通用); 三角龍; 暴龍 (T. rex); 迅猛龍; 其他
cs: Zahrnuty druhy dinosaurů: Allosaurus; Ankylosaurus; Apatosaurus/Brontosaurus; Brachiosaurus; Ceratopsidi (obecně); Dilophosaurus; Hadrosauridi (obecně); Iguanodon; Smíšené druhy (sada); Pachycephalosaurus; Parasaurolophus; Pteranodon (ptakoještěr); Sauropodi (obecně); Spinosaurus; Stegosaurus; Teropodi (obecně); Triceratops; Tyrannosaurus rex (T. rex); Velociraptor; Ostatní
sk-SK: Zahrnuté druhy dinosaurov: Allosaurus; Ankylosaurus; Apatosaurus/Brontosaurus; Brachiosaurus; Ceratops (všeobecne); Dilophosaurus; Hadrosaurus (všeobecne); Iguanodon; Zmiešané druhy (sortiment); Pachycephalosaurus; Parasaurolophus; Pteranodon (pterosaurus); Sauropod (všeobecne); Spinosaurus; Stegosaurus; Theropod (všeobecne); Triceratops; Tyrannosaurus rex (T. rex); Velociraptor; Iné
vi: Các loài khủng long có trong bộ đồ chơi: Allosaurus; Ankylosaurus; Apatosaurus/Brontosaurus; Brachiosaurus; Ceratopsian (chung); Dilophosaurus; Hadrosaur (chung); Iguanodon; Loài hỗn hợp (đủ loại); Pachycephalosaurus; Parasaurolophus; Pteranodon (Pterosaur); Sauropod (chung); Spinosaurus; Stegosaurus; Theropod (chung); Triceratops; Tyrannosaurus rex (T. rex); Velociraptor; Khác
ro-RO: Specii de dinozauri incluse: Allosaurus; Ankylosaurus; Apatosaurus/Brontosaurus; Brachiosaurus; Ceratopsian (generic); Dilophosaurus; Hadrozaur (generic); Iguanodon; Specii mixte (asortiment); Pachycephalosaurus; Parasaurolophus; Pteranodon (pterozaur); Sauropod (generic); Spinosaurus; Stegosaurus; Teropod (generic); Triceratops; Tyrannosaurus rex (T. rex); Velociraptor; Altele
de: Enthaltene Dinosaurierarten: Allosaurus; Ankylosaurus; Apatosaurus/Brontosaurus; Brachiosaurus; Ceratopsier (generisch); Dilophosaurus; Hadrosaurier (generisch); Iguanodon; Gemischte Arten (Sortiment); Pachycephalosaurus; Parasaurolophus; Pteranodon (Flugsaurier); Sauropode (generisch); Spinosaurus; Stegosaurus; Theropode (generisch); Triceratops; Tyrannosaurus Rex (T. Rex); Velociraptor; Sonstige
th: รวมถึงไดโนเสาร์สายพันธุ์ต่างๆ: อัลโลซอรัส; แองคิโลซอรัส; อะแพโทซอรัส/บรอนโตซอรัส; แบรคิโอซอรัส; เซราทอปเซียน (ทั่วไป); ไดโลโฟซอรัส; แฮโดรซอร์ (ทั่วไป); อิกัวโนดอน; คละสายพันธุ์ (คละแบบ); พาคีเซฟาโลซอรัส; พาราซอโรโลฟัส; เทอราโนดอน (เทอโรซอร์); ซอโรพอด (ทั่วไป); สไปโนซอรัส; สเตโกซอรัส; เทอโรพอด (ทั่วไป); ไทรเซอราทอปส์; ไทแรนโนซอรัสเร็กซ์ (ทีเร็กซ์); เวโลซีแรปเตอร์; อื่นๆ
hr-HR: Uključene vrste dinosaura: Alosaur (Allosaurus); Ankilosaur (Ankylosaurus); Apatosaur / brontosaur; Brahiosaur (Brachiosaurus); Ceratopsi (generički); Dilofosaur (Dilophosaurus); Hadrosaur (generički); Iguanodon; Mješovite vrste (asortiman); Pahicefalosaur (Pachycephalosaurus); Parasaurolofus (Parasaurolophus); Pteranodon (pterosaur); Sauropod (generički); Spinosaur (Spinosaurus); Stegosaur (Stegosaurus); Teropod (generički); Triceratops; Tyrannosaurus rex (T. rex); Velociraptor; Ostalo
da: Inkluderede dinosaurarter: Allosaurus; Ankylosaurus; Apatosaurus/brontosaurus; Brachiosaurus; Ceratopsier (generisk); Dilophosaurus; Hadrosaurer (generisk); Iguanodon; Blandede arter (sortiment); Pachycephalosaurus; Parasaurolophus; Pteranodon (flyveøgle); Sauropod (generisk); Spinosaurus; Stegosaurus; Theropod (generisk); Triceratops; Tyrannosaurus rex (T-rex); Velociraptor; Andre
bg-BG: Включени видове динозаври: Алозавър; Анкилозавър; Апатозавър/бронтозавър; Брахиозавър; Цератопсид (общ вид); Дилофозавър; Хадрозавър (общ вид); Игуанодон; Смесени видове (асортимент); Пахицефалозавър; Паразавролоф; Птеранодон (птерозавър); Завропод (общ вид); Спинозавър; Стегозавър; Теропод (общ вид); Трицератопс; Тиранозавър рекс (T. rex); Велоцираптор; Друго
nl: Dinosaurus soorten inbegrepen: Allosaurus; Ankylosaurus; Apatosaurus/Brontosaurus; Brachiosaurus; Ceratopsiër (algemeen); Dilophosaurus; Hadrosaurus (algemeen); Iguanodon; Gemengde soorten (assortiment); Pachycephalosaurus; Parasaurolophus; Pteranodon (pterosauriër); Sauropode (algemeen); Spinosaurus; Stegosaurus; Theropode (algemeen); Triceratops; Tyrannosaurus rex (T. rex); Velociraptor; Overig
en: Dinosaur species included: Allosaurus; Ankylosaurus; Apatosaurus/Brontosaurus; Brachiosaurus; Ceratopsian (generic); Dilophosaurus; Hadrosaur (generic); Iguanodon; Mixed species (assortment); Pachycephalosaurus; Parasaurolophus; Pteranodon (pterosaur); Sauropod (generic); Spinosaurus; Stegosaurus; Theropod (generic); Triceratops; Tyrannosaurus rex (T. rex); Velociraptor; Other
fr: Espèces de dinosaures incluses: Allosaurus; Ankylosaure; Apatosaure/Brontosaure; Brachiosaure; Cératopsien (générique); Dilophosaure; Hadrosaure (générique); Iguanodon; Espèces variées (assortiment); Pachycéphalosaure; Parasaurolophus; Ptéranodon (ptérosaure); Sauropode (générique); Spinosaure; Stégosaure; Théropode (générique); Tricératops; Tyrannosaurus rex (T. rex); Vélociraptor; Autre
zh-CN: 包含的恐龙物种: 异特龙; 甲龙; 迷惑龙/雷龙; 腕龙; 角龙 (通用); 双脊龙; 鸭嘴龙 (通用); 禽龙; 混合物种 (组合装); 肿头龙; 副栉龙; 无齿翼龙 (翼龙); 蜥脚类恐龙 (通用); 棘龙; 剑龙; 兽脚类恐龙 (通用); 三角龙; 霸王龙 (T. rex); 迅猛龙; 其他